【裁判字號】    97,消債清,14
【裁判日期】    971013
【裁判案由】    清算事件
【裁判全文】
臺灣臺北地方法院民事裁定            97年度消債清字第14號
聲  請  人
即  債務人  甲○○
上列當事人聲請消費者債務清理事件，本院裁定如下：
    主  文
聲請駁回。
聲請費用由聲請人負擔。
    理  由
一、按債務人與金融機構協商成立者，不得聲請更生或清算，但
    因不可歸責於己之事由，致履行顯有重大困難者，不在此限
    ；本條例施行前，債務人依金融主管機關協調成立之中華民
    國銀行公會會員辦理消費金融案件無擔保債務協商機制與金
    融機構成立之協商，準用前項之規定，消費者債務清理條例
    第151 條第5項、第6項分別定有明文。又聲請更生或清算不
    合程式或不備其他要件者，法院應以裁定駁回之，但其情形
    可以補正者，法院應定期間先命補正，復為同條例第8 條所
    明定。
二、查債務人向本院聲請清算，雖主張：其有不能清償債務情事
    ，前已提出債權人清冊，以書面向最大債權金融機構請求共
    同協商債務清償方案，惟因不可歸責於己之事由，致履行顯
    有重大困難，復未經法院裁定開始清算程序或宣告破產云云
    。惟查：債務人於本件清算聲請前，已依金融主管機關協調
    成立之中華民國銀行公會會員辦理消費金融案件無擔保債務
    協商機制與金融機構成立協商，業據提出協議書、無擔保債
    務還款計畫、財團法人金融聯合徵信中心當事人綜合信用報
    告附卷可稽，然債務人是否確因不可歸責於己之事由，致履
    行顯有重大困難？本院前陸續於民國97年5月26日、同年6月
    26日及同年8月4日命補正相關文件，惟調查所提文件尚不足
    以判斷債務人有不可歸責於己之事由，致履行顯有重大困難
    ，例如：債務人前於97年6 月12日陳明「每月還需跟朋友
    借錢，才夠償還協商月付額」，後於97年7 月16日卻又陳報
    「陳報人近5 年無向他人借貸金錢」，前後不一；不僅未
    提出每月租金新台幣（下同）5000元之租賃契約，亦未提出
    給付租金之相關證明；未提出必要生活支出之相關明細及
    證據；雖有補提96年度綜合所得稅各類所得資料清單，但
    仍未說明97年1月至同年4月之收入情形；且債務人陳報之
    所有金融機構存摺影本均未補登至97年8月。本院上開97年8
    月4日裁定業於同年8月21日送達於債務人，有送達證書在卷
    可稽，已逾10日之補正期間，且本件債務人聲請違背消費者
    債務清理條例第151 條第5項、第6項之規定，依上說明，自
    應駁回其清算之聲請，爰裁定如主文。
中    華    民    國    97    年    10    月    13    日
                  民事第八庭    法      官  劉台安
上為正本係照原本作成
如不服本裁定，應於裁定送達後10日內，以書狀向本院提出抗告
，並繳納抗告費新臺幣1千元
中    華    民    國    97    年    10    月    13    日
                                書  記  官  林桂玉


司法院資訊處製作；財團法人民間司法改革基金會備份。
